【裁判字號】    90,易,2911
【裁判日期】    901019
【裁判案由】    竊盜
【裁判全文】
臺灣高雄地方法院刑事判決                          九十年度易字第二九一一號
    公  訴  人  臺灣高雄地方法院檢察署檢察官
    被      告  甲○○
右列被告因竊盜案件，經檢察官提起公訴（九十年度偵字第一三四○○號），本院判
決如左：
    主  文
甲○○竊盜，累犯，處有期徒刑捌月。
    事  實
一、甲○○前因偽造文書等案件，經臺灣高雄地方法院判處有期徒刑二年六月確定，
    於民國八十四年二月二十一日送監執行後，於八十五年三月二十七日假釋出獄，
    嗣因再犯恐嚇取財罪，經臺灣高等法院高雄分院判處有期徒刑八月確定，二罪接
    續執行，於八十七年五月十七日執行完畢。又因犯竊盜罪，經臺灣高雄地方法院
    判處有期徒刑一年六月確定，甫於八十九年四月二十八日執行完畢。再因竊盜案
    件，經臺灣高等法院高雄分院於九十年五月二十三日以九十年度上易字第七○二
    號判決有期徒刑二年六月確定（尚未執行）。詎料，甲○○猶不知悔改，於九十
    年六月八日下午二時許，途經高雄市○○區○○路一四四號「界揚超商」前，適
    見丙○所有交由其弟乙○駕駛之車號Ｅ三—六一六一號自用小客車停放於該處，
    引擎未熄火，車門未上鎖，且鑰匙仍插於鑰匙孔內，竟萌生為自己不法所有之意
    圖，逕自將該車駛離而竊盜之，得手後，供己作為代步之工具。甲○○旋即將該
    車駛往高雄市旗津區○○○路海濱公園旁停放，恰遇巡邏警車路經該處，甲○○
    唯恐其竊盜犯行遭警察覺，乃將車號Ｅ三—六一六一號自用小客車停放於該處而
    自行離開，然因甲○○尚有前開竊盜案件未執行，唯恐其未到案已遭檢察署通緝
    ，乃取走乙○放置於車內之國民身分證及普通大貨車駕駛執照各一枚，以便遇警
    查緝時使用。嗣於九十年六月十一日下午四時二十分許，為警於高雄市旗津區○
    ○○路「海濱公園」旁尋獲車號Ｅ三—六一六一號自用小客車，並將之發還予丙
    ○。嗣再於九十年七月十四日晚間十一時三十分許，在高雄市○○區○○路與中
    山路口，甲○○出示前開乙○所有之國民身分證及普通大貨車駕駛執照供警盤查
    時，為警當場識破而查悉上情。
二、案經高雄市政府警察局刑警大隊報請臺灣高雄地方法院檢察署檢察官偵查起訴。
    理  由
一、右揭事實，業經被告甲○○於警、偵訊及本院審理中供承不諱，核與被害人丙○
    、乙○指述情節相符，並有被害人乙○所有之國民身分證、普通大貨車駕駛執照
    各一枚扣案，及贓物認領保管單、高雄市政府警察局鼓山分局車輛尋獲電腦輸入
    單、車輛車牌失竊作業—查獲車輛認可資料各一紙附卷可稽，足見被告之自白與
    事實相符，洵堪採為論罪科刑之依據。又被告於九十年六月八日下午二時許竊得
    車號Ｅ三—六一六一號自小客車後，雖於當日下午五時許即將之停放於高雄市旗
    津區○○○路「海濱公園」旁，嗣經警於九十年六月十一日尋獲，然被告於本院
    審理中已明白供稱：「（你本來是準備把車繼續開去玩嗎？）是，我本來把車停
    在那邊是要到附近的海邊去，然後再繼續開車到別處，我停好車時，遠遠看到巡
    邏車，我緊張就把車丟在那邊。」、「我本來就要把車停在那邊，要去海邊玩，
    本來還要繼續開到其他地方，剛好看到警察來，所以就沒有回去開。」（見本院
    九十年十月十二日審判筆錄），足見被告將車輛停放於該處，乃係因適見警方巡
    邏車路經該處，為免遭警方發覺其犯罪所致，並非其意本僅在使用該車而已，其
    於竊盜之初即有為自己不法所有之意圖甚明。事證明確，被告犯行，洵堪認定。
二、核被告甲○○所為，應係犯刑法第三百二十條第一項之竊盜罪。又被告前因偽造
    文書等案件，經臺灣高雄地方法院判處有期徒刑二年六月確定，於八十四年二月
    二十一日送監執行後，於八十五年三月二十七日假釋出獄，嗣因再犯恐嚇取財罪
    ，經臺灣高等法院高雄分院判處有期徒刑八月確定，二罪接續執行，於八十七年
    五月十七日執行完畢，又因犯竊盜罪，經臺灣高雄地方法院判處有期徒刑一年六
    月確定，於八十九年四月二十八日執行完畢，有臺灣高等法院被告全國前案紀錄
    表及刑案資料查註紀錄表可參，其受有期徒刑之執行完畢，五年以內再犯有期徒
    刑以上之罪，為累犯，應依刑法第四十七條規定加重其刑。爰審酌被告因見他人
    之車輛未熄火，有機可趁，即心生歹念加以竊取，且被告前已有多次竊盜前科，
    最近一次更甫於九十年五月二十三日判決確定，竟仍不知悔改，再犯本件竊盜犯
    行，顯見其惡性非輕，惟念其犯後坦承犯行，態度尚佳，且竊盜所得亦已歸還被
    害人，有贓物認領保管單一紙可佐，對被害人所生之損害尚非重大等一切情狀，
    量處如主文所示之刑。
據上論斷，應依刑事訴訟法第二百九十九條第一項前段，刑法第三百二十條第一項、
第四十七條，罰金罰鍰提高標準條例第一條前段，判決如主文。
中      華      民      國    九十      年      十      月     十九     日
                                  臺灣高雄地方法院刑事第七庭
                                      法  官   曾  淑  娟
右正本證明與原本無異。
如不服本判決，應於判決送達後十日內，向本院提出上訴狀。
                                      書記官   陳  恩  如
中      華      民      國    九十      年      十      月    二十二    日
附錄本判決論罪之法條：
中華民國刑法第三百二十條第一項：
意圖為自己或第三人不法之所有，而竊取他人之動產者，為竊盜罪，處五年以下有期
徒刑、拘役或五百元以下罰金。


司法院資訊處製作；財團法人民間司法改革基金會備份。
